臺灣士林地方法院刑事判決　　　　　　　　　　　　　九十一年度訴字第四八一號
　　公　訴　人　臺灣士林地方法院檢察署檢察官
　　被　　　告　甲○○
右列被告因違反毒品危害防制條例案件，經檢察官提起公訴（九十一年度毒偵字第四
九七號），本院判決如左：
    主  文
甲○○連續施用第一級毒品，累犯，處有期徒刑拾月。
扣案之第一級毒品海洛因壹包（驗得淨重零點零捌公克）沒收銷燬，注射針筒壹支沒
收。
    事  實
一、甲○○有行賄、妨害自由等前科，於民國八十四年間，因違反肅清煙毒條例案件
    ，經本院以八十四年度訴字第七九二號判處有期徒刑三年四月確定，刑期起算日
    期為八十五年一月十三日，指揮書執畢日期為八十七年十二月八日；復因違反麻
    醉藥品管理條例案件，經臺灣高等法院以八十五年度易字第一二三一號判決應執
    行有期徒刑十月確定，接續前開案件執行，刑期起算日期為八十七年十二月九日
    ，指揮書執畢日期為八十八年十月八日，而於八十七年二月十八日假釋出監，於
    八十八年八月二十七日執行完畢（構成累犯）。甲○○嗣因施用第一級毒品案件
    ，經本院以八十七年度毒聲字第九八七號裁定送觀察、勒戒後，認有繼續施用毒
    品之傾向，由本院以八十七年度毒聲字第一０八六號裁定令入戒治處所施以強制
    戒治，後經本院於八十八年三月二十三日，以八十八年度毒聲字第五九一號裁定
    停止戒治，所餘戒治期間付保護管束，迨強制戒治期滿，由臺灣士林地方法院檢
    察署檢察官於八十九年一月五日，以八十九年度戒毒偵字第三號不起訴處分確定
    。詎甲○○仍未悛悔，復基於施用第一級毒品海洛因之概括犯意，自九十一年二
    月下旬某日起至同年三月二十五日止，在臺北縣新莊市○○路七十七巷十一之一
    號二樓住處，以香煙滲入海洛因或以針筒注射方式，約二、三天一次，連續施用
    第一級毒品海洛因多次。甲○○於九十一年四月七日上午，經家人安排至臺北市
    北投區○○路○段二０一號行政院國軍退除役官兵輔導委員會臺北榮民總醫院（
    下稱臺北榮民總醫院）精神科就醫住院，於同年四月八日晚上八時許，因其不詳
    姓名女性友人自臺北榮民總醫院思源樓四樓Ｄ０四０病房門口塞入不詳物品一包
    ，經護士吳怡瑱察覺有異後，會同同事前往病床做安全檢查，甲○○拒不配合，
    至同日晚上八時二十分許，護士乃電請駐衛警李榮華前往協助處理，甲○○則躲
    在病房廁所內，二十分鐘後始出來，自上衣口袋內起出於上揭時段內施用剩餘之
    第一級毒品海洛因一包（驗餘得重０‧０八公克）及其所有供施用毒品所用之注
    射針筒一支，經院方報警處理後，始查悉上情。強制戒治部分，則經本院以九十
    一年度毒聲字第三九七號裁定執行強制戒治中。
二、案經臺北市政府警察局北投分局報請臺灣士林地方法院檢察署檢察官偵查起訴。
    理  由
一、右揭事實，業據被告甲○○於偵、審中坦承不諱，其查獲過程，復據證人即臺北
    榮民總醫院護士吳怡瑱、駐衛警李榮華證述在卷，並有被告所有供施用第一級毒
    品海洛因所用之注射針筒一支扣案可資佐證，另被告被查獲時，自其身上起出之
    白粉一包，經檢驗結果，確含有第一級毒品海洛因成分，有法務部調查局九十一
    年五月一日調科壹字第０四０００二九五九號鑑定通知書在卷足憑。至被告於九
    十一年四月八日晚間經警採尿送驗結果，雖呈毒品陰性反應，有臺北市立療養院
    九十一年四月十八日煙毒尿液檢驗報告書及國防部憲兵司令部刑事鑑識中心九十
    一年五月三十日（91）綱得字第０六七七二號鑑驗通知書附卷可稽，惟被告既自
    承最後施用毒品之時間為九十一年三月二十五日，事隔十餘日，於同年四月八日
    所採尿液未檢出任何毒品反應，自屬正常，此並不足執為有利於被告之認定。準
    此，足證被告自白與事實相符，堪認被告有施用第一級毒品之犯行。又被告前因
    施用第一級毒品案件，經本院以八十七年度毒聲字第九八七號裁定送觀察、勒戒
    後，認有繼續施用毒品之傾向，由本院以八十七年度毒聲字第一０八六號裁定令
    入戒治處所施以強制戒治，後經本院於八十八年三月二十三日，以八十八年度毒
    聲字第五九一號裁定停止戒治，所餘戒治期間付保護管束，迨強制戒治期滿，由
    臺灣士林地方法院檢察署檢察官於八十九年一月五日，以八十九年度戒毒偵字第
    三號不起訴處分確定，有臺灣高等法院被告全國前案紀錄表、不起訴處分書存卷
    可考，被告經強制戒治期滿，由檢察官為不起訴處分後，五年內再犯毒品危害防
    制條例第十條第一項之罪，本件事證明確，被告犯行洵堪認定，應依法論科。
二、按施用毒品經強制戒治期滿，由檢察官為不起訴處分後，五年內再犯毒品危害防
    制條例第十條之施用毒品罪，應進入訴訟程序審理，毒品危害防制條例第二十三
    條第二項定有明文，本件被告前經強制戒治期滿，經不起訴處分後，五年內再犯
    施用毒品罪，符合上開規定，核被告所為，係犯毒品危害防制條例第十條第一項
    之罪。其施用第一級毒品前後持有第一級毒品之低度行為，應為施用之高度行為
    所吸收，不另論罪。被告先後多次施用第一級毒品海洛因之犯行，時間緊接，觸
    犯構成要件相同之罪名，顯係基於概括犯意反覆為之，為連續犯，應依刑法第五
    十六條之規定以一罪論，並加重其刑。查被告有事實欄所載之犯罪科刑執行情形
    ，此有臺灣高等法院被告全國前案紀錄表在卷可佐，其受有期徒刑之執行完畢後
    ，五年以內再犯本件有期徒刑以上之罪，係屬累犯，應依刑法第四十七條之規定
    遞加重其刑。爰審酌施用毒品為自戕行為，被告已有違反肅清煙毒條例及麻醉藥
    品管理條例前科，復施用毒品，經強制戒治期滿，由檢察官為不起訴處分確定，
    竟不知愛惜生命及健康，掌握自新機會，反再度耽溺於毒品中及其品行、智識程
    度、生活狀況、犯罪動機、犯罪時間等一切情狀，量處如主文所示之刑。
三、扣案之第一級毒品海洛因一包（驗得淨重０‧０八公克）及注射針筒一支，業據
    被告自承為其所有，海洛因為先前施用剩餘，注射針筒係供施用毒品所用之物，
    衡情可信，第一級毒品海洛因部分應依毒品危害防制條例第十八條第一項前段諭
    知沒收銷燬，注射針筒一支則以刑法第三十八條第一項第二款規定宣告沒收。
據上論斷，應依刑事訴訟法第二百九十九條第一項前段，毒品危害防制條例第十條第
一項、第十八條第一項前段，刑法第十一條、第五十六條、第四十七條、第三十八條
第一項第二款，判決如主文。
本案經檢察官吳怡明到庭執行職務。
中      華      民      國    九十一    年      十      月     十四     日
                                    臺灣士林地方法院刑事第四庭
                                        法  官  黃  潔  茹
右正本證明與原本無異。
如不服本判決，應於判決送達後十日內，向本院提出上訴狀。
                                        書記官  柳  瑞  宗
中      華      民      國    九十一    年      十      月     十八     日
附錄本案論罪科刑法條：
毒品危害防制條例第十條第一項
  施用第一級毒品者，處六月以上五年以下有期徒刑。
